臺灣臺南地方法院民事裁定　九十四年度小上字第三號
　　上　訴　人　蘇姵云即乙○○.
　　被 上 訴人　台南市政府
　　法定代理人　甲○○
右當事人間請求給付租金事件，上訴人對於中華民國九十三年十一月二十三日本院新
市簡易庭九十三年度新小字第八五七號第一審判決提起上訴，本院裁定如左：
    主    文
上訴駁回。
第二審訴訟費用新臺幣壹仟伍佰元由上訴人負擔。
    理    由
一、按關於請求給付金錢或其他代替物或有價證券之訴訟，其標的金額或價額在新臺
    幣（下同）十萬元以下者，適用小額程序；對於小額程序之第一審裁判之上訴或
    抗告，非以其違背法令為理由，不得為之；再上訴狀內應記載上訴理由，表明下
    列各款事項：一、原判決所違背之法令及具體內容。二、依訴訟資料可認為原判
    決有違背法令之具體事實，民事訴訟法第四百三十六條之八第一項、同條之二十
    四第二項、同條之二十五分別定有明文。又依同法第四百三十六條之三十二準用
    同法第四百六十八條、第四百六十九條第一款至第五款之規定，判決不適用法規
    或適用不當者，為違背法令，而判決有同法第四百六十九條第一款至第五款之各
    款事由者，為當然違背法令。故當事人對於小額程序之第一審判決提起上訴，如
    依民事訴訟法第四百六十八條規定，以第一審判決有不適用法規或適用法規不當
    為理由時，其上訴狀或理由書應有具體之指摘，並揭示該法規之條項或其內容，
    如以民事訴訟法第四百六十九條第一款至第五款所列情形為理由時，其上訴狀或
    理由書，應揭示合於該條款之事實，上訴狀或理由書如未依此項方法表明，或其
    所表明者，顯與上開法條規定之情形不相合時，即難認為已對第一審判決之違背
    法令有具體之指摘，其上訴自難認為合法。
二、本件上訴人就民國九十三年十一月二十三日本院新市簡易庭九十三年度新小字第
    八五七號之第一審民事小額訴訟程序之原判決，固於法定期間內提起上訴，其上
    訴理由略以：
（一）稱租賃者，謂當事人約定一方以物租與他方使用收益，他方支付租金之契約，
      民法第四百二十一條第一項定有明文。租賃既係特定當事人間所締結之債權契
      約，對於契約必要之點，即租賃物與租金有具體而確定之意思表示一致，始能
      謂成立租賃契約（最高法院八十一年度台上字第六七六號、八十一年度台上字
      第八八四號判決參照）。
（二）原判決對於一紙內容前後不一之所謂「切結書」，前稱「借」，後稱「租」之
      法律關係不明，又租金數額、標的物範圍皆不確定，兩造根本意思表示未有合
      致，逕認定租賃，其所憑之證據與認定之結論違背論理法則，其判決自屬違背
      法令。
三、查被上訴人於原審請求給付之訴訟標的金額為九萬三千六百七十元，在十萬元以
    下，依法應適用小額程序，合先敘明。又上訴人於收受原審判決後，雖於法定期
    間提起上訴，並以上開事由主張原判決有違背法令之事。惟綜觀上訴人指稱原判
    決違背法令之處，係以被上訴人於原審提出之切結書，對租金及租賃物之範圍並
    無明確之記載，原審竟認兩造關於租賃已有合意並未適法云云。惟查：
（一）經本院審閱原審卷附之切結書全文，雖無租金數額、土地面積或期限等相關記
      載，然租賃契約並非要式契約，當事人間關於租金之數額，不以記載於書面為
      必要，故如有其餘事證足以推知兩造已就租金達成合意，仍得認定兩造間有租
      賃關係存在。
（二）本件原審認定兩造間就被上訴人以上開土地租予上訴人使用收益，上訴人支付
      租金等租賃契約必要之點達成合意，而租金數額係可得確定，是租賃契約存在
      ，並據而判決被上訴人於本件請求給付租金為有理由一節，業據原審綜合全卷
      證資料，於判決事實及理由欄中敘明認定之憑據及理由，上訴人所舉前述理由
      ，均係就原審取捨證據、認定事實之職權行使，指摘其為不當，並就原審已論
      斷者，泛言原審認定事實違背論理法則，適用法規有違誤，然其所指摘者並非
      具體指明原判決有如何違背法令之情事，自不能以原審未採信上訴人之答辯，
      即認判決為違背法令，是本件難認上訴人已對原判決之違背法令有具體指摘，
      依前述說明，其上訴即不合法，應予駁回。
四、據上論結，本件上訴不合法，依民事訴訟法第四百三十六條之三十二第二項、第
    四百四十四條第一項前段、第九十五條、第七十八條、第四百三十六條之三十二
    第一項、第四百三十六之十九，裁定如主文。
中　　　華　　　民　　　國　　九十四　　年　　　一　　　月　　二十八　　日
　　　　　　　　　　　　　　　臺灣臺南地方法院民事第三庭
~B審判長法　　　官　張季芬
~B　　　法　　　官　黃莉莉
~B　　　法　　　官　高如宜
右為正本係照原本作成
本裁定不得抗告
中　　　華　　　民　　　國　　九十四　　年　　　二　　　月　　　二　　　日
~B　　　法院書記官　陳美虹
